【裁判字號】    94,訴,3392
【裁判日期】    950126
【裁判案由】    偽造文書
【裁判全文】
臺灣臺中地方法院刑事判決              94年度訴字第3392號
公  訴  人  台灣台中地方法院檢察署檢察官
被      告  寅○○
            宙○○
            梁志隆
上  一 人
選任辯護人  尤榮福律師
被      告  午○○
            丙○○
上列被告等因偽造文書案件，經檢察官提起公訴（九十三年度偵
字第二一０七三號、九十四年度偵字第五五八八號、第二七四０
號），本院判決如下：
    主  文
寅○○、宙○○共同連續行使偽造私文書，足以生損害於他人，
各處有期徒刑月，如易科罰金，均以佰元折算壹日。附表一
應沒收之物欄所示之偽造署押、附表三編號一、二扣案物品欄所
示之物，均沒收。
梁志隆、午○○、丙○○共同連續行使偽造私文書，足以生損害
於他人，梁志隆處有期徒刑伍月、午○○處有期徒刑肆月、丙○
○處有期徒刑月，如易科罰金，均以佰元折算壹日。附表二
應沒收之物欄所示之偽造署押、附表三編號三、四扣案物品欄所
示之物，均沒收。
    事  實
一、梁志隆為佳佳電話公司（嗣更名為佳佳泰有限公司）、ＢＯ
    ＳＳ泰式便利商店、泰佳便利商店之負責人，從事電話卡批
    發、申辦、開卡等業務，午○○及地○○（另由臺灣彰化地
    方法院以九十四年度訴字第一四六一號刑事判決，判處有期
    徒期四月，緩刑三年）分別為梁志隆僱用之業務員、會計；
    寅○○為臺中縣龍井鄉○○路二０一巷二號泰國小吃部之負
    責人；宙○○則係位於臺中縣梧棲鎮○○○街九四之一號泰
    旺商行之負責人。
（一）寅○○、宙○○為取得多線預付卡行動電話門號以供販售
      圖利，竟與地○○基於行使偽造文書之概括犯意聯絡，由
      宙○○取得附表一編號一至五所示被害人之居留證、健保
      卡影本、寅○○取得附表一編號六所示被害人之居留證、
      健保卡影本後交予地○○，再由地○○於附表一所示時間
      ，未經附表一所示被害人之同意，分別在如附表一所示台
      灣大哥大股份有限公司（以下簡稱台灣大哥大公司）預付
      卡申請書之申請人簽章欄內，偽簽如附表一所示被害人之
      姓名，而偽造台灣大哥大預付卡申請書八十二份（台灣大
      哥大預付卡申請書均為一式二聯，以複寫方式製作，有八
      十二份預付卡申請書，故合計偽造一百六十四枚署押），
      然後再將上開八十二份偽簽妥之「台灣大哥大股份有限公
      司預付卡申請書」傳真予台灣大哥大公司辦理開卡，而主
      張係由附表一所示被害人所親自簽立申請書，向台灣大哥
      大公司申請租用如附表一所示之行動電話門號，足以生損
      害於如附表一所示之被害人及台灣大哥大公司對於行動電
      話使用者帳務管理上之正確性。
（二）梁志隆、午○○、丙○○為取得多線預付卡行動電話門號
      以供販售圖利，竟基於行使偽造文書之概括犯意聯絡，由
      丙○○向附表二所示被害人取得居留證、健保卡影本，以
      傳真方式提供予梁志隆或午○○，再由午○○自行或依梁
      志隆指示，於如附表二所示之時間，未經附表二所示被害
      人之同意，分別在如附表二所示之台灣大哥大預付卡申請
      書、東信電訊快通卡申請書之申請人簽章欄內，偽簽如附
      表二所示被害人之姓名，而偽造台灣大哥大預付卡申請書
      一百四十三份、東信電訊快通卡申請書八份（台灣大哥大
      預付卡申請書及東信電訊快通卡申請書均為一式二聯，以
      複寫方式製作，有一百五十一份預付卡申請書，故合計偽
      造三百零二枚署押），然後再將上開偽簽妥之「台灣大哥
      大股份有限公司預付卡申請書」及「東信電訊快通卡申請
      書」，分別傳真予台灣大哥大公司及東信電訊股份有限公
      司（以下簡稱東信電訊公司）辦理開卡，而主張係由附表
      二所示被害人所親自簽立申請書，向台灣大哥大公司、東
      信電訊公司申請租用如附表二所示之行動電話門號，足以
      生損害於如附表二所示之被害人及台灣大哥大公司、東信
      電訊公司對於行動電話使用者帳務管理上之正確性。
（三）嗣經警分別於附表三所示時、地，查獲如附表三所有人欄
      所示扣案物品欄所示之物。
二、案經內政部警政署刑事警察局、內政部警政署臺中港務警察
    局移請臺灣臺中地方法院檢察署檢察官偵查起訴。
    理  由
一、事實欄一（一）部分之事實，業據被告寅○○、宙○○於本
    院審理時坦承不諱，核與被害人SRISAWANGLOETLAM,WIRACH
    ON（中文譯：癸○）於警詢、BUNNAN,WICHIAN（中文譯：天
    ○）於警詢、RUANGKON,MANOP（中文譯：丑○）於警詢、
    MISRI,UTHAI（中文譯：乙○）於警詢、KAIYASUAN,WICHAI
    （中文譯：子○）於警詢、MOMKHUNTHOD,SAMROENG（中文譯
    ：辛○）於警詢、偵訊時，分別指述其等曾將居留證、健保
    卡影本交付被告宙○○或被告寅○○等語綦詳，並經證人地
    ○○於本院審理時結證屬實，且有附表一所示台灣大哥大預
    付卡申請書在卷可按。此外，復有附表三編號一、二所示物
    品扣案等情，有內政部警政署台中港務警察局搜索扣押筆錄
    、扣押物品目錄表各二份附卷足參，顯見被告寅○○、宙○
    ○之自白確與犯罪事實相符。此部分事證明確，被告寅○○
    、宙○○上揭犯行至堪認定。
二、事實欄一（二）部分之事實，亦據被告梁志隆、午○○、丙
    ○○於本院審理時坦承不諱，經與被害人DUONG BICH HUYEN
    （中文譯：酉○○）、DO THI HANG（中文譯：丁○○）、
    PHAN THI THUY AN（中文譯：亥○○○）、HUYNH THANH
    HOA（中文譯：申○○）、TRANKIM OANH（中文譯：辰○○
    ）、NGUYEN THI HIEN（中文譯：戊○○）、DINH BA MANH
    （中文譯：甲○○）、VU THI VUI（中文譯：壬○○）、
    NGUYEN NGOC GIAN（中文譯：庚○○）、HUYNH THI MY
    LINH（中文譯：未○○○）、TRAN THI CAM HAN（中文譯：
    卯○○○）、NGUYEN THI LOAN（中文譯：己○○）、巳○
    ○等人分別於警詢、偵查時之指訴互核相符，且有附表二所
    示台灣大哥大預付卡申請書、東信電訊快通卡申請書等在卷
    足憑。此外，復有如附表三編號三、四所列物品扣案等情，
    有內政部警政署台中港務警察局搜索扣押筆錄、扣押物品目
    錄表各三份附卷可稽，足見被告梁志隆、午○○、丙○○之
    自白確與犯罪事實相符。此部分事證已臻明確，被告梁志隆
    、午○○、丙○○上揭犯行堪以認定。
三、按刑法上之偽造署押罪，係指單純偽造簽名、畫押而言，若
    在制式之書類上偽造他人簽名，已為一定意思表示，具有申
    請書或收據等類性質者，則係犯偽造文書罪（該偽造署押為
    偽造文書之部分行為不另論罪），此有最高法院八十五年度
    台非字第一四六號判決意旨可資參照。再按所謂行使偽造之
    文書，乃指依文書之用法，以之充作真正文書而加以使用之
    意，是以行為人如就所偽造文書之內容向他方有所主張即屬
    之（參照最高法院七十二年台上字第四七○九號判例意旨）
    。被告寅○○、宙○○、丙○○於取得附表一、二所示被害
    人之居留證、健保卡影本後，分別交由證人地○○、被告梁
    志隆、被告午○○等人，偽簽各該被害人之姓名於預付卡申
    請書之申請人簽章欄上，而偽造行動電話預付卡申請書，進
    而將之傳真予台灣大哥大公司及東信電訊公司，主張係各該
    被害人申請租用行動電話門號，均足以生損害於台灣大哥大
    公司、東信電訊公司對於行動電話使用者帳務管理上之正確
    性及附表一、二所示被害人甚明。是核被告寅○○、宙○○
    、梁志隆、午○○、丙○○等人所為，均係犯刑法第二百十
    六條、第二百十條行使偽造私文書罪。被告寅○○、宙○○
    與證人地○○間、被告梁志隆、午○○與丙○○間，就上述
    行使偽造文書之犯行，各有犯意聯絡及行為分擔，各均為共
    同正犯。被告寅○○、宙○○、梁志隆、午○○、丙○○等
    人偽造署押之行為，均為偽造私文書之階段行為，而偽造私
    文書之低度行為，均為行使之高度行為吸收，均不另論罪。
    被告寅○○、宙○○、梁志隆、午○○、丙○○等人先後多
    次行使偽造文書犯行，方法相同，觸犯構成要件相同之罪名
    ，顯係基於概括犯意反覆為之，均為連續犯，並均依法加重
    其刑。又被告梁志隆、午○○、丙○○三人關於附表二編號
    六（即被害人NGUYEN THI HIEN，中文譯：戊○○）之犯行
    部分，雖未據起訴，本院認該部分與起訴部分具有連續犯之
    裁判上一罪關係，應為起訴效力所及，且經公訴蒞庭檢察官
    當庭更正起訴事實，自應併予審理，併此敘明。至原起訴檢
    察官固以被告尚有冒用戌○○之名義，申辦如附表四編號二
    所示行動電話門號，因認被告梁志隆、午○○與丙○○另涉
    犯偽造文書罪嫌，惟上開犯罪事實，業據公訴蒞庭檢察官當
    庭縮減起訴範圍而予以更正，本院自毋庸另予審究，亦附此
    敘明。爰審酌被告寅○○、宙○○、梁志隆、午○○、丙○
    ○等人雖利用被害人之證件申辦預付卡行動電話門號，惟預
    付卡門號必須先行繳付費用儲值，而非將通話費用轉嫁於被
    害人，且被告等人開通預付卡後販售之對象僅為外籍勞工或
    外籍新娘，所生危害尚非重大，並其等犯後坦認所為、態度
    良好等一切情狀，各量處如主文所示之刑，並均諭知易科罰
    金之折算標準。末查，偽造於「台灣大哥大股份有限公司預
    付卡申請書」及「東信電訊快通卡申請書」上、如附表一、
    二應沒收之物欄所示之署押，各為被告等人分別持以行使，
    爰分別依刑法第二百十九條規定宣告沒收。至附表三所示扣
    案物品，均係各該被告所有，分別係供上開犯罪所用之物或
    犯罪所得之物，業據被告等人供承在卷，爰均依法沒收之。
    至於附表五扣得之物, 無法證明係供本件犯罪所用之物,爰
    不為沒收之諭知, 附此敘明。
四、不另為無罪諭知部分：
（一）公訴人另認被告尚有冒用THEPHANGTHIAW ITTHIPHON之名
      義，申辦如附表四編號一所示之行動電話門號，因認被告
      寅○○、宙○○與證人地○○犯有偽造文書罪嫌，惟查，
      卷內並無THEPHANGTHIAW ITTHIPHON其人之相關證述，公
      訴人亦無法提供其人以供本院調查，是被告寅○○、宙○
      ○此部分罪嫌尚有不足，惟其等此部分之犯行，公訴人認
      與前揭起訴有罪部分，具有連續犯之關係，屬裁判上一罪
      之關係，爰不另為無罪之諭知。
（二）公訴蒞庭檢察官另於本院審理時，當庭增列關於被害人黎
      氏鳳蓮、陳芳莊等二人之犯罪事實，因認被告梁志隆、午
      ○○、丙○○尚犯有偽造文書罪嫌，惟查，證人黎氏鳳蓮
      、證人陳芳莊已分別於偵查中結證：其有提供證件辦理行
      動電話，且辦理幾支行動電話，其都沒有意見等語（見九
      十四年度偵字第二七四０號偵查卷第一一五、一一六頁）
      ，此外，本院復查無其他積極之事證，足認被告梁志隆、
      午○○、丙○○確有公訴蒞庭檢察官所指此部分犯行，其
      犯罪為屬不能證明，惟其等此部分之犯行，公訴人認與前
      揭起訴有罪部分，具有連續犯之關係，屬裁判上一罪之關
      係，爰不另為無罪之諭知。
據上論斷，應依刑事訴訟法第二百九十九條第一項前段，刑法第
二十八條、第五十六條、第二百十六條、第二百十條、第二百十
九條、第四十一條第一項前段第三十八條第一項第二款、第三款
，罰金罰鍰提高標準條例第一條前段、第二條，判決如主文。
本案經檢察官宇○○到庭執行職務。
中    華    民    國    九十五  年   一   月  二十六  日
                  刑事第三庭  審判長法  官  張靜琪
                                    法  官  郭妙俐
                                    法  官  吳進發
以上正本證明與原本無異。
如不服本判決，應於收受送達後10日內向本院提出上訴書狀（應
附繕本）。
                                    書記官  李國敬
中    華    民    國    九十五  年   一   月  二十六  日
附表一
（一）SRISAWANGLOETLAM,WIRACHON（中文譯：癸○）
      犯罪手段：在台灣大哥大股份有限公司預付卡申請書之申
                請人簽章欄，以複寫方式偽簽
                SRISAWANGLOETLAM,WIRACHON 署押合計四十四
                枚，偽造預付卡申請書二十二紙（申辦門號共
                計四十一支）。
      應沒收之物：SRISAWANGLOETLAM,WIRACHON之署押四十四
                  枚
    ┌──────┬─────────────────┐
    │  行為時間  │           行動電話門號           │
    ├──────┼─────────────────┤
    │93年8月17日 │0000000000、0000000000、0000000000│
    ├──────┼─────────────────┤
    │93年8月28日 │0000000000、0000000000、0000000000│
    │            │0000000000、0000000000、0000000000│
    │            │0000000000、0000000000、0000000000│
    │            │0000000000、0000000000、0000000000│
    │            │0000000000、0000000000、0000000000│
    │            │0000000000、0000000000、0000000000│
    │            │0000000000、0000000000、0000000000│
    │            │0000000000、0000000000、0000000000│
    │            │0000000000、0000000000、0000000000│
    │            │0000000000、0000000000、0000000000│
    │            │0000000000、0000000000、0000000000│
    │            │0000000000、0000000000、0000000000│
    │            │0000000000、0000000000            │
    └──────┴─────────────────┘
（二）BUNNAN,WICHIAN（中文譯：天○）
      犯罪手段：在台灣大哥大股份有限公司預付卡申請書之申
                請人簽章欄，以複寫方式偽簽UNNAN,WICHIAN
                之署押合計二十八枚，偽造預付卡申請書十四
                紙（申辦門號共計四十一支）。
      應沒收之物：UNNAN,WICHIAN之署押二十八枚
    ┌──────┬─────────────────┐
    │  行為時間  │           行動電話門號           │
    ├──────┼─────────────────┤
    │93年9月13日 │0000000000、0000000000、0000000000│
    │            │0000000000、0000000000、0000000000│
    │            │0000000000、0000000000、0000000000│
    │            │0000000000、0000000000、0000000000│
    │            │0000000000、0000000000、0000000000│
    │            │0000000000、0000000000、0000000000│
    │            │0000000000、0000000000、0000000000│
    │            │0000000000、0000000000、0000000000│
    │            │0000000000、0000000000、0000000000│
    │            │0000000000、0000000000、0000000000│
    │            │0000000000、0000000000、0000000000│
    │            │0000000000、0000000000、0000000000│
    │            │0000000000、0000000000、0000000000│
    │            │0000000000、0000000000            │
    └──────┴─────────────────┘
（三）RUANGKON,MANOP（中文譯：丑○）
      犯罪手段：在台灣大哥大股份有限公司預付卡申請書之申
                請人簽章欄，以複寫方式偽簽RUANGKON,MANOP
                之署押合計三十枚，偽造預付卡申請書十五紙
                （申辦門號共計四十五支）。
      應沒收之物：RUANGKON,MANOP之署押三十枚
    ┌──────┬─────────────────┐
    │  行為時間  │           行動電話門號           │
    ├──────┼─────────────────┤
    │93年9月13日 │0000000000、0000000000、0000000000│
    │            │0000000000、0000000000、0000000000│
    │            │0000000000、0000000000、0000000000│
    │            │0000000000、0000000000、0000000000│
    │            │0000000000、0000000000、0000000000│
    │            │0000000000、0000000000、0000000000│
    │            │0000000000、0000000000、0000000000│
    │            │0000000000、0000000000、0000000000│
    │            │0000000000、0000000000、0000000000│
    │            │0000000000、0000000000、0000000000│
    │            │0000000000、0000000000、0000000000│
    │            │0000000000、0000000000、0000000000│
    │            │0000000000、0000000000、0000000000│
    │            │0000000000、0000000000、0000000000│
    │            │0000000000、0000000000、0000000000│
    └──────┴─────────────────┘
（四）MISRI,UTHAI（中文譯：乙○）
      犯罪手段：在台灣大哥大股份有限公司預付卡申請書之申
                請人簽章欄，以複寫方式偽簽MISRI,UTHAI之
                署押合計十二枚，偽造預付卡申請書六紙（申
                辦門號共計十七支）。
      應沒收之物：MISRI,UTHAI之署押十二枚
    ┌──────┬─────────────────┐
    │  行為時間  │           行動電話門號           │
    ├──────┼─────────────────┤
    │93年9月13日 │0000000000、0000000000、0000000000│
    │            │0000000000、0000000000、0000000000│
    │            │0000000000、0000000000、0000000000│
    │            │0000000000、0000000000、0000000000│
    │            │0000000000、0000000000、0000000000│
    │            │0000000000、0000000000            │
    └──────┴─────────────────┘
（五）KAIYASUAN,WICHAI（中文譯：子○）
      犯罪手段：在台灣大哥大股份有限公司預付卡申請書之申
                請人簽章欄，以複寫方式偽簽
                KAIYASUAN,WICHAI之署押合計二十枚，偽造預
                付卡申請書十紙（申辦門號共計三十支）。
      應沒收之物：KAIYASUAN,WICHAI之署押二十枚
    ┌──────┬─────────────────┐
    │  行為時間  │           行動電話門號           │
    ├──────┼─────────────────┤
    │93年8月26日 │0000000000、0000000000、0000000000│
    │            │0000000000、0000000000、0000000000│
    │            │0000000000、0000000000、0000000000│
    │            │0000000000、0000000000、0000000000│
    │            │0000000000、0000000000、0000000000│
    │            │0000000000、0000000000、0000000000│
    │            │0000000000、0000000000、0000000000│
    │            │0000000000、0000000000、0000000000│
    │            │0000000000、0000000000、0000000000│
    │            │0000000000、0000000000、0000000000│
    └──────┴─────────────────┘
（六）MOMKHUNTHOD,SAMROENG（中文譯：辛○）
      犯罪手段：在台灣大哥大股份有限公司預付卡申請書之申
                請人簽章欄，以複寫方式偽簽
                MOMKHUNTHOD,SAMROENG之署押合計三十枚，偽
                造預付卡申請書十五紙（申辦門號共計四十五
                支）。
      應沒收之物：MOMKHUNTHOD,SAMROENG之署押三十枚
    ┌──────┬─────────────────┐
    │  行為時間  │           行動電話門號           │
    ├──────┼─────────────────┤
    │93年9月17日 │0000000000、0000000000、0000000000│
    │            │0000000000、0000000000、0000000000│
    │            │0000000000、0000000000、0000000000│
    │            │0000000000、0000000000、0000000000│
    │            │0000000000、0000000000、0000000000│
    │            │0000000000、0000000000、0000000000│
    │            │0000000000、0000000000、0000000000│
    │            │0000000000、0000000000、0000000000│
    │            │0000000000、0000000000、0000000000│
    │            │0000000000、0000000000、0000000000│
    │            │0000000000、0000000000、0000000000│
    │            │0000000000、0000000000、0000000000│
    ├──────┼─────────────────┤
    │93年9月27日 │0000000000、0000000000、0000000000│
    │            │0000000000、0000000000、0000000000│
    │            │0000000000、0000000000、0000000000│
    └──────┴─────────────────┘
附表二
（一）DUONG BICH HUYEN（中文譯：酉○○）
      犯罪手段：(1)在台灣大哥大股份有限公司預付卡申請書之
                  申請人簽章欄，以複寫方式偽簽DUONG BICH
                  HUYEN之署押合計五十枚，偽造預付卡申請
                  書二十五紙（申辦門號共計七十四支）。
                (2)在東信電訊快通卡申請書之申請人簽章欄，
                  以複寫方式偽簽DUONG BICH HUYEN之署押二
                  枚，偽造預付卡申請書一紙（申辦門號共計
                  五支）。
      應沒收之物：DUONG BICH HUYEN之署押五十二枚
    ┌──────┬─────────────────┐
    │  行為時間  │           行動電話門號           │
    ├──────┼─────────────────┤
    │不詳        │0000000000、0000000000、0000000000│
    │            │0000000000、0000000000、0000000000│
    │            │0000000000、0000000000、0000000000│
    │            │0000000000、0000000000、0000000000│
    │            │0000000000、0000000000、0000000000│
    │            │0000000000、0000000000、0000000000│
    │            │0000000000、0000000000、0000000000│
    │            │0000000000、0000000000、0000000000│
    │            │0000000000、0000000000、0000000000│
    │            │0000000000、0000000000、0000000000│
    │            │0000000000、0000000000、0000000000│
    │            │0000000000、0000000000、0000000000│
    │            │0000000000、0000000000、0000000000│
    │            │0000000000、0000000000、0000000000│
    │            │0000000000、0000000000、0000000000│
    │            │0000000000、0000000000、0000000000│
    │            │0000000000、0000000000、0000000000│
    │            │0000000000、0000000000、0000000000│
    │            │0000000000、0000000000、0000000000│
    │            │0000000000、0000000000、0000000000│
    │            │0000000000、0000000000、0000000000│
    │            │0000000000、0000000000、0000000000│
    │            │0000000000、0000000000、0000000000│
    │            │0000000000、0000000000、0000000000│
    │            │0000000000、0000000000            │
    ├──────┼─────────────────┤
    │93年7月16日 │0000000000、0000000000、0000000000│
    │            │0000000000、0000000000            │
    └──────┴─────────────────┘
（二）DO THI HANG（中文譯：丁○○）
      犯罪手段：在台灣大哥大股份有限公司預付卡申請書之申
                請人簽章欄，以複寫方式偽簽DO THI HANG之
                署押合計六十六枚，偽造預付卡申請書三十三
                紙（申辦門號共計九十七支）。
      應沒收之物：DO THI HANG之署押六十六枚
    ┌──────┬─────────────────┐
    │  行為時間  │           行動電話門號           │
    ├──────┼─────────────────┤
    │不詳        │0000000000、0000000000、0000000000│
    │            │0000000000、0000000000、0000000000│
    │            │0000000000、0000000000、0000000000│
    │            │0000000000、0000000000、0000000000│
    │            │0000000000、0000000000、0000000000│
    │            │0000000000、0000000000、0000000000│
    │            │0000000000、0000000000、0000000000│
    │            │0000000000、0000000000、0000000000│
    │            │0000000000、0000000000、0000000000│
    │            │0000000000、0000000000、0000000000│
    │            │0000000000、0000000000、0000000000│
    │            │0000000000、0000000000、0000000000│
    │            │0000000000、0000000000、0000000000│
    │            │0000000000、0000000000、0000000000│
    │            │0000000000、0000000000、0000000000│
    │            │0000000000、0000000000、0000000000│
    │            │0000000000、0000000000、0000000000│
    │            │0000000000、0000000000、0000000000│
    │            │0000000000、0000000000、0000000000│
    │            │0000000000、0000000000、0000000000│
    │            │0000000000、0000000000、0000000000│
    │            │0000000000、0000000000、0000000000│
    │            │0000000000、0000000000、0000000000│
    │            │0000000000、0000000000、0000000000│
    │            │0000000000、0000000000、0000000000│
    │            │0000000000、0000000000、0000000000│
    │            │0000000000、0000000000、0000000000│
    │            │0000000000、0000000000、0000000000│
    │            │0000000000、0000000000、0000000000│
    │            │0000000000、0000000000、0000000000│
    │            │0000000000、0000000000、0000000000│
    │            │0000000000、0000000000、0000000000│
    │            │0000000000                        │
    └──────┴─────────────────┘
（三）PHAN THI THUY AN（中文譯：亥○○○）
      犯罪手段：(1)在台灣大哥大股份有限公司預付卡申請書之
                  申請人簽章欄，以複寫方式偽簽HAN THI
                  THUY AN之署押合計二十二枚，偽造預付卡
                  申請書十一紙（申辦門號共計三十二支）。
                (2)在東信電訊快通卡申請書之申請人簽章欄，
                  以複寫方式偽簽PHAN THI THUY AN之署押二
                  枚，偽造預付卡申請書一紙（申辦門號共計
                  五支）。
      應沒收之物：HAN THI THUY AN之署押二十四枚
    ┌──────┬─────────────────┐
    │  行為時間  │           行動電話門號           │
    ├──────┼─────────────────┤
    │93年8月3日  │0000000000、0000000000、0000000000│
    │            │0000000000、0000000000、0000000000│
    │            │0000000000、0000000000、0000000000│
    │            │0000000000、0000000000、0000000000│
    │            │0000000000、0000000000、0000000000│
    │            │0000000000、0000000000            │
    ├──────┼─────────────────┤
    │93年8月13日 │0000000000、0000000000、0000000000│
    │            │0000000000、0000000000、0000000000│
    │            │0000000000、0000000000、0000000000│
    │            │0000000000、0000000000            │
    ├──────┼─────────────────┤
    │93年8月19日 │0000000000、0000000000、0000000000│
    │            │0000000000、0000000000、0000000000│
    │            │0000000000、0000000000、0000000000│
    └──────┴─────────────────┘
（四）HUYNH THANH HOA（中文譯：申○○）
      犯罪手段：(1)在台灣大哥大股份有限公司預付卡申請書之
                  申請人簽章欄，以複寫方式偽簽HUYNH
                  THANH HOA之署押合計四十枚，偽造預付卡
                  申請書二十紙（申辦門號共計五十九支）。
                (2)在東信電訊快通卡申請書之申請人簽章欄，
                  以複寫方式偽簽HUYNH THANH HOA之署押二
                  枚，偽造預付卡申請書一紙（申辦門號共計
                  五支）。
      應沒收之物：HUYNH THANH HOA之署押四十二枚
    ┌──────┬─────────────────┐
    │  行為時間  │           行動電話門號           │
    ├──────┼─────────────────┤
    │不詳        │0000000000、0000000000、0000000000│
    │            │0000000000、0000000000、0000000000│
    │            │0000000000、0000000000、0000000000│
    │            │0000000000、0000000000、0000000000│
    │            │0000000000、0000000000、0000000000│
    │            │0000000000、0000000000、0000000000│
    │            │0000000000、0000000000            │
    ├──────┼─────────────────┤
    │93年8月3日  │0000000000、0000000000、0000000000│
    │            │0000000000、0000000000            │
    ├──────┼─────────────────┤
    │93年8月13日 │0000000000、0000000000、0000000000│
    │            │0000000000、0000000000、0000000000│
    │            │0000000000、0000000000、0000000000│
    │            │0000000000、0000000000、0000000000│
    ├──────┼─────────────────┤
    │93年8月19日 │0000000000、0000000000、0000000000│
    │            │0000000000、0000000000、0000000000│
    ├──────┼─────────────────┤
    │93年9月19日 │0000000000、0000000000、0000000000│
    │            │0000000000、0000000000、0000000000│
    │            │0000000000、0000000000、0000000000│
    │            │0000000000、0000000000、0000000000│
    │            │0000000000、0000000000、0000000000│
    │            │0000000000、0000000000、0000000000│
    │            │0000000000、0000000000、0000000000│
    └──────┴─────────────────┘
（五）TRANKIM OANH（中文譯：辰○○）
      犯罪手段：在台灣大哥大股份有限公司預付卡申請書之申
                請人簽章欄，以複寫方式偽簽TRANKIM OANH之
                署押合計三十六枚，偽造預付卡申請書十八紙
                （申辦門號共計五十三支）。
      應沒收之物：TRANKIM OANH之署押三十六枚
    ┌──────┬─────────────────┐
    │  行為時間  │           行動電話門號           │
    ├──────┼─────────────────┤
    │不詳        │0000000000、0000000000、0000000000│
    │            │0000000000、0000000000、0000000000│
    │            │0000000000、0000000000、0000000000│
    │            │0000000000、0000000000、0000000000│
    │            │0000000000、0000000000、0000000000│
    │            │0000000000、0000000000、0000000000│
    │            │0000000000、0000000000、0000000000│
    │            │0000000000、0000000000、0000000000│
    │            │0000000000、0000000000、0000000000│
    │            │0000000000、0000000000、0000000000│
    │            │0000000000、0000000000、0000000000│
    │            │0000000000、0000000000、0000000000│
    │            │0000000000、0000000000、0000000000│
    │            │0000000000、0000000000、0000000000│
    │            │0000000000、0000000000、0000000000│
    │            │0000000000、0000000000、0000000000│
    │            │0000000000、0000000000、0000000000│
    │            │0000000000、0000000000            │
    └──────┴─────────────────┘
（六）NGUYEN THI HIEN（中文譯：戊○○）
      犯罪手段：(1)在台灣大哥大股份有限公司預付卡申請書之
                  申請人簽章欄，以複寫方式偽簽NGUYEN THI
                  HIEN之署押合計四枚，偽造預付卡申請書二
                  紙（申辦門號共計三十九支）。
                (2)在東信電訊快通卡申請書之申請人簽章欄，
                  以複寫方式偽簽NGUYEN THI HIEN之署押二
                  枚，偽造預付卡申請書一紙（申辦門號共計
                  五支）。
      應沒收之物：NGUYEN THI HIEN之署押六枚
    ┌──────┬─────────────────┐
    │  行為時間  │           行動電話門號           │
    ├──────┼─────────────────┤
    │不詳        │0000000000、0000000000、0000000000│
    │            │0000000000、0000000000、0000000000│
    │            │0000000000、0000000000、0000000000│
    │            │0000000000、0000000000、0000000000│
    │            │0000000000、0000000000、0000000000│
    │            │0000000000、0000000000、0000000000│
    │            │0000000000、0000000000、0000000000│
    │            │0000000000、0000000000、0000000000│
    │            │0000000000、0000000000、0000000000│
    │            │0000000000、0000000000、0000000000│
    │            │0000000000、0000000000、0000000000│
    │            │0000000000、0000000000、0000000000│
    │            │0000000000、0000000000、0000000000│
    ├──────┼─────────────────┤
    │93年11月7日 │0000000000、0000000000、0000000000│
    │            │0000000000、0000000000            │
    └──────┴─────────────────┘
（七）DINH BA MANH（中文譯：甲○○）
      犯罪手段：在台灣大哥大股份有限公司預付卡申請書之申
                請人簽章欄，以複寫方式偽簽DINH BA MANH之
                署押合計二十八枚，偽造預付卡申請書十四紙
                （申辦門號共計四十一支）。
      應沒收之物：DINH BA MANH之署押二十八枚
    ┌──────┬─────────────────┐
    │  行為時間  │           行動電話門號           │
    ├──────┼─────────────────┤
    │93年7月16日 │0000000000、0000000000、0000000000│
    │            │0000000000、0000000000、0000000000│
    │            │0000000000、0000000000、0000000000│
    │            │0000000000、0000000000、0000000000│
    │            │0000000000、0000000000、0000000000│
    │            │0000000000、0000000000、0000000000│
    │            │0000000000、0000000000、0000000000│
    │            │0000000000、0000000000、0000000000│
    │            │0000000000、0000000000、0000000000│
    │            │0000000000、0000000000、0000000000│
    │            │0000000000、0000000000、0000000000│
    │            │0000000000、0000000000、0000000000│
    │            │0000000000、0000000000、0000000000│
    │            │0000000000、0000000000            │
    └──────┴─────────────────┘
（八）VU THI VUI（中文譯：壬○○）
      犯罪手段：在台灣大哥大股份有限公司預付卡申請書之申
                請人簽章欄，以複寫方式偽簽VU THI VUI之署
                押合計三十四枚，偽造預付卡申請書十七紙（
                申辦門號共計五十支）。
      應沒收之物：VU THI VUI之署押三十四枚
    ┌──────┬─────────────────┐
    │  行為時間  │           行動電話門號           │
    ├──────┼─────────────────┤
    │93年9月30日 │0000000000、0000000000、0000000000│
    │            │0000000000、0000000000、0000000000│
    │            │0000000000、0000000000、0000000000│
    │            │0000000000、0000000000、0000000000│
    │            │0000000000、0000000000、0000000000│
    │            │0000000000、0000000000、0000000000│
    │            │0000000000、0000000000、0000000000│
    │            │0000000000、0000000000、0000000000│
    │            │0000000000、0000000000、0000000000│
    │            │0000000000、0000000000、0000000000│
    │            │0000000000、0000000000、0000000000│
    │            │0000000000、0000000000、0000000000│
    │            │0000000000、0000000000、0000000000│
    │            │0000000000、0000000000、0000000000│
    │            │0000000000、0000000000、0000000000│
    │            │0000000000、0000000000、0000000000│
    │            │0000000000、0000000000            │
    └──────┴─────────────────┘
（九）NGUYEN NGOC GIAN（中文譯：庚○○）
      犯罪手段：在東信電訊快通卡申請書之申請人簽章欄，以
                複寫方式偽簽NGUYEN NGOC GIAN之署押二枚，
                偽造預付卡申請書一紙（申辦門號共計五支）
                。
      應沒收之物：NGUYEN NGOC GIAN之署押二枚
    ┌──────┬─────────────────┐
    │  行為時間  │           行動電話門號           │
    ├──────┼─────────────────┤
    │93年11月17日│0000000000、0000000000、0000000000│
    │            │0000000000、0000000000            │
    └──────┴─────────────────┘
（十）HUYNH THI MY LINH（中文譯：未○○○）
      犯罪手段：在東信電訊快通卡申請書之申請人簽章欄，以
                複寫方式偽簽HUYNH THI MY LINH之署押二枚
                ，偽造預付卡申請書一紙（申辦門號共計五支
                ）。
      應沒收之物：HUYNH THI MY LINH之署押二枚
    ┌──────┬─────────────────┐
    │  行為時間  │           行動電話門號           │
    ├──────┼─────────────────┤
    │93年8月3日  │0000000000、0000000000、0000000000│
    │            │0000000000、0000000000            │
    └──────┴─────────────────┘
（十一）TRAN THI CAM HAN（中文譯：卯○○○）
        犯罪手段：在東信電訊快通卡申請書之申請人簽章欄，
                  以複寫方式偽簽TRAN THI CAM HAN之署押二
                  枚，偽造預付卡申請書一紙（申辦門號共計
                  五支）。
        應沒收之物：TRAN THI CAM HAN之署押二枚
    ┌──────┬─────────────────┐
    │  行為時間  │           行動電話門號           │
    ├──────┼─────────────────┤
    │93年11月17日│0000000000、0000000000、0000000000│
    │            │0000000000、0000000000            │
    └──────┴─────────────────┘
（十二）NGUYEN THI LOAN（中文譯：己○○）
        犯罪手段：在東信電訊快通卡申請書之申請人簽章欄，
                  以複寫方式偽簽NGUYEN THI LOAN之署押二
                  枚，偽造預付卡申請書一紙（申辦門號共計
                  五支）。
        應沒收之物：NGUYEN THI LOAN之署押二枚
    ┌──────┬─────────────────┐
    │  行為時間  │           行動電話門號           │
    ├──────┼─────────────────┤
    │93年7月16日 │0000000000、0000000000、0000000000│
    │            │0000000000、0000000000            │
    └──────┴─────────────────┘
（十三）巳○○
        犯罪手段：在台灣大哥大股份有限公司預付卡申請書之
                  申請人簽章欄，以複寫方式偽簽巳○○之署
                  押六枚，偽造預付卡申請書三紙（申辦門號
                  共計五十五支）。
        應沒收之物：巳○○之署押六枚
    ┌──────┬─────────────────┐
    │  行為時間  │           行動電話門號           │
    ├──────┼─────────────────┤
    │93年11月27日│0000000000、0000000000、0000000000│
    │            │0000000000、0000000000、0000000000│
    │            │0000000000、0000000000、0000000000│
    │            │0000000000、0000000000、0000000000│
    │            │0000000000、0000000000、0000000000│
    │            │0000000000、0000000000、0000000000│
    │            │0000000000、0000000000、0000000000│
    │            │0000000000、0000000000、0000000000│
    │            │0000000000、0000000000、0000000000│
    │            │0000000000、0000000000、0000000000│
    │            │0000000000、0000000000、0000000000│
    │            │0000000000、0000000000、0000000000│
    │            │0000000000、0000000000、0000000000│
    │            │0000000000、0000000000、0000000000│
    │            │0000000000、0000000000、0000000000│
    │            │0000000000、0000000000、0000000000│
    │            │0000000000、0000000000、0000000000│
    │            │0000000000、0000000000、0000000000│
    │            │0000000000                        │
    └──────┴─────────────────┘
附表三
┌──┬────┬──────┬────────┬───┐
│編號│查獲日期│  查獲地點  │    扣案物品    │所有人│
├──┼────┼──────┼────────┼───┤
│ 一 │93.11.30│臺中縣龍井鄉│台灣大哥大預付卡│寅○○│
│    │        │中央路201巷2│8張             │      │
│    │        │號          │                │      │
├──┼────┼──────┼────────┼───┤
│ 二 │93.12.07│臺中縣梧棲鎮│附表一編號一至│宙○○│
│    │        │自強二街94之│  五所示被害人之│      │
│    │        │1號         │  居留證影本    │      │
│    │        │            │佳興企業有限公│      │
│    │        │            │  司出貨單6張   │      │
├──┼────┼──────┼────────┼───┤
│ 三 │93.12.21│(1)彰化縣秀水│佳興企業有限公│梁志隆│
│    │        │  鄉○○路54│  司調撥單二份  │      │
│    │        │  3號       │佳興企業有限公│      │
│    │        │(2)彰化縣秀水│  司銷貨單二份  │      │
│    │        │  鄉○○路一│客戶基本資料三│      │
│    │        │  段93號    │  張            │      │
│    │        │            │客戶銷售明細表│      │
│    │        │            │  五份          │      │
│    │        │            │出貨單一份    │      │
│    │        │            │記事簿一本    │      │
│    │        │            │Double card國 │      │
│    │        │            │  際卡45張      │      │
│    │        │            │如意儲值卡33張│      │
│    │        │            │Win Call國際卡│      │
│    │        │            │  11張          │      │
│    │        │            │台灣大哥大預付│      │
│    │        │            │  補充卡19張    │      │
│    │        │            │Hello Card國際│      │
│    │        │            │  漫遊卡21張    │      │
│    │        │            │遠傳儲值補充卡│      │
│    │        │            │  5張           │      │
│    │        │            │遠傳易付儲值卡│      │
│    │        │            │  5張           │      │
│    │        │            │0800many coll │      │
│    │        │            │  國際卡5張     │      │
│    │        │            │帳單1張       │      │
├──┼────┼──────┼────────┼───┤
│ 四 │93.12.21│南投縣中寮鄉│附表二所示被害│丙○○│
│    │        │龍南路332號 │  人之身份證、居│      │
│    │        │            │  留證影本      │      │
│    │        │            │台灣大哥大ＳＩ│      │
│    │        │            │  Ｍ卡二張      │      │
│    │        │            │佳興企業有限公│      │
│    │        │            │  司銷貨單二張  │      │
│    │        │            │臺灣銀行匯款回│      │
│    │        │            │  條聯三張      │      │
│    │        │            │梁志隆電話、公│      │
│    │        │            │  司傳真電話號碼│      │
│    │        │            │  單            │      │
└──┴────┴──────┴────────┴───┘
附表四
┌─┬─────┬──────┬───────────┐
│編│被害人    │  行為時間  │     行動電話門號     │
│號│          │            │                      │
├─┼─────┼──────┼───────────┤
│一│THEPHANGTH│93年8月28日 │0000000000、0000000000│
│  │IAW ITTHIP│            │0000000000、0000000000│
│  │HON       │            │                      │
├─┼─────┼──────┼───────────┤
│二│戌○○    │93年12月21日│0000000000、0000000000│
│  │          │            │0000000000            │
└─┴─────┴──────┴───────────┘
附表五
┌──┬────┬──────┬────────┬───┐
│編號│查獲日期│  查獲地點  │    扣案物品    │所有人│
├──┼────┼──────┼────────┼───┤
│ 一 │93.11.30│彰化縣秀水鄉│東信電訊快通卡│梁志隆│
│    │        │彰水路一段93│  申請書17張    │      │
│    │        │號          │台灣大哥大預付│      │
│    │        │            │  卡申請書32張  │      │
└──┴────┴──────┴────────┴───┘


司法院資訊處製作；財團法人民間司法改革基金會備份。
